【裁判字號】    98,裁,1047
【裁判日期】    980430
【裁判案由】    營業稅
【裁判全文】
最  高  行  政  法  院  裁  定
                                      98年度裁字第1047號
上  訴  人  台灣畫佳企業股份有限公司
代  表  人  甲○○
訴訟代理人  高宏文  律師
被 上訴 人  財政部臺灣省北區國稅局
代  表  人  陳文宗
上列當事人間因營業稅事件，上訴人對於中華民國97年12月9日
臺北高等行政法院97年度訴字第1505號判決，提起上訴，本院裁
定如下：
    主  文
上訴駁回。
上訴審訴訟費用由上訴人負擔。
    理  由
一、按對於高等行政法院判決之上訴，非以其違背法令為理由，
    不得為之，行政訴訟法第242條定有明文。依同法第243條第
    1項規定，判決不適用法規或適用不當者，為違背法令；而
    判決有同條第2項所列各款情形之一者，為當然違背法令。
    是當事人對於高等行政法院判決上訴，如依行政訴訟法第24
    3條第1項規定，以高等行政法院判決有不適用法規或適用不
    當為理由時，其上訴狀或理由書應有具體之指摘，並揭示該
    法規之條項或其內容；若係成文法以外之法則，應揭示該法
    則之旨趣；倘為司法院解釋或本院之判例，則應揭示該判解
    之字號或其內容。如以行政訴訟法第243條第2項所列各款情
    形為理由時，其上訴狀或理由書，應揭示合於該條項各款之
    事實。上訴狀或理由書如未依此項方法表明，或其所表明者
    與上開法條規定不合時，即難認為已對高等行政法院判決之
    違背法令有具體之指摘，其上訴自難認為合法。
二、本件上訴人對於高等行政法院判決上訴，主張：證人張治強
    於被上訴人處之證言，僅係一面之詞，原判決若欲引用其證
    言據以認定相關事實，應再行通知該證人到庭具結而證述，
    惟原判決未通知該證人到庭，仍依據刑事判決之事實自行認
    定相關事實，未斟酌起訴書或刑事判決認定事實之結果，顯
    有未依職權查明裁判基礎之關係事實，為判決不備理由之違
    背法令。又依本院94年度判字第520號判決意旨，上訴人於
    交易過程已善盡一般之注意及責任，並不知祥庭實業有限公
    司（下稱祥庭公司）為虛設行號，也提出相關之買賣單據及
    付款單據為證，然原判決認定祥庭公司為虛設行號，無實際
    之進銷貨事實，上訴人自無可能與之有交易事實，應係推測
    或擬制之方式，違反最高法院40年台上字第86號、53年台上
    字第2067號判例所揭意旨，亦有判決不備理由之違背法令等
    語，為其理由。惟原判決認祥庭公司經財政部臺北市國稅局
    調查發現，係以虛開統一發票幫助他人逃漏營業稅之虛設行
    號，並無任何進貨可供銷售，自無於民國92年7月間銷售電
    子零組件數批予上訴人之可能，則上訴人所提示之出貨單、
    轉帳傳票、統一發票、簽收聯、存款對帳單、支票、存貨帳
    卡等件，即應係為虛應上開不實交易之相關文件，自難採為
    認定本件待證事實之證據。又上訴人所主張之系爭交易，係
    分別於92年7月17日、18日、23日、25日及29日交貨，而當
    時上訴人之公司名稱為「臺灣畫佳企業有限公司」，尚未更
    名，此觀上訴人轉帳傳票、統一發票等件即可知；惟上訴人
    在祥庭公司出貨單上所蓋用簽收之公司印章竟為現在名稱「
    台灣畫佳企業股份有限公司」，顯見上開出貨單應是事後補
    作之資料，自非可信。再者，上訴人所稱交付予祥庭公司之
    支票共有5張，然經查該5紙支票，均未書寫抬頭，且支票均
    係由訴外人張治強所兌領，而張治強則表示伊與祥庭公司並
    無買賣交易或借貸關係，該等票據係裘復屏向其調現所取得
    ，顯見上訴人所提示之有關本件資金流程部分之資料，亦難
    為有利上訴人事實之認定。末查，祥庭公司既能在無實際交
    易之情況下交付統一發票，供他人申報扣抵銷項稅額，上訴
    人自當能預見其為虛設行號，是上訴人訴稱其已善盡查證之
    責，故無違章之故意或過失，藉以解免其違章責任，洵無可
    取等情，業已於理由中詳予論斷。上訴意旨雖以原判決違背
    法令為由，惟核其上訴理由，乃就原判決業已詳為論駁事項
    再事爭執，並對原審認定事實、取捨證據之職權行使指摘其
    不當，而非具體表明合於不適用法規、適用法規不當、或行
    政訴訟法第243條第2項所列各款之情形，難認對該判決之如
    何違背法令已有具體之指摘，應認其上訴為不合法。
三、據上論結，本件上訴為不合法，依行政訴訟法第249條第1項
    前段、第104條、民事訴訟法第95條、第78條，裁定如主文
    。
中    華    民    國    98    年    4     月    30    日
                    最高行政法院第四庭
                        審判長法官  劉  鑫  楨
                              法官  吳  慧  娟
                              法官  黃  淑  玲
                              法官  劉  介  中
                              法官  曹  瑞  卿
以  上  正  本  證  明  與  原  本  無  異
中    華    民    國    98    年    5     月     1    日
                              書記官  王  史  民


司法院資訊處製作；財團法人民間司法改革基金會備份。
